臺灣高等法院刑事判決
110年度上訴字第2720號
上  訴  人  
即  被  告  林宜德


選任辯護人  林東乾律師（財團法人法律扶助基金會指派律師）
上列上訴人因違反毒品危害防制條例案件，不服臺灣臺北地方法
院109年度訴字第1216號，中華民國110年5月27日第一審判決（
起訴案號：臺灣臺北地方檢察署109年度偵字第18603號），提起
上訴，本院判決如下：
    主  文
上訴駁回。
    事  實
一、林宜德明知甲基安非他命具有成癮性、濫用性及對國民健康
    具有危害性，屬毒品危害防制條例所列管之第二級毒品，依
    法不得販賣，竟基於意圖營利販賣第二級毒品甲基安非他命
    之犯意(其中如附表肆編號一至三部分，並基於幫助施用甲
    基安非他命之犯意），於民國109年6月12日至15日間，以附
    表貳所示之手機作為聯繫工具，經江文彬以行動電話軟體Gr
    indr（下稱Grindr）與林宜德聯繫後，林宜德隨即於附表肆
    所示之販賣時間、地點，以如附表肆交易情形欄所示之交易
    方式，販賣如附表肆交易情形欄所示之甲基安非他命予江文
    彬，同時以如附表肆編號一至三所示情形，幫助江文彬施用
    甲基安非他命。嗣警方循線獲悉上情，於同年7月2日23時許
    ，在臺北市○○區○○街00號前拘提林宜德，並偕同至其在同市
    區○○路000號6樓13室之居所，徵得同意搜索後扣得如附表參
    所示之毒品。
二、案經臺北市政府警察局文山第二分局報告臺灣臺北地方檢察
    署檢察官偵查起訴。
    理  由
壹、證據能力部分：
    按被告以外之人於審判外之陳述，雖不符刑事訴訟法第159
    條之1至第159條之4之規定，而經當事人於審判程序同意作
    為證據，法院審酌該言詞陳述或書面陳述作成時之情況，認
    為適當者，亦得為證據。又當事人、代理人或辯護人於法院
    調查證據時，知有第159條第1項不得為證據之情形，而未於
    言詞辯論終結前聲明異議者，視為有前項之同意，同法第15
    9條之5亦有明定。查本件檢察官、上訴人即被告林宜德（下
    稱被告）及辯護人就本判決下列所引被告以外之人於審判外
    陳述之證據能力均不爭執，迄至言詞辯論終結，亦未對該等
    證據之證據能力聲明異議，本院審酌該些供述證據作成時，
    核無違法取證或其他瑕疵，認為以之作為本案之證據屬適當
    ，自有證據能力。其餘資以認定被告犯罪事實之非供述證據
    ，均查無違反法定程序取得之情形，依刑事訴訟法第158條
    之4反面規定，具證據能力。
貳、實體部分：
一、認定犯罪事實所憑之證據及理由：
  ㈠上開事實，業據被告於偵查、原審及本院審理中均供承不諱
    （見109年度偵字第18603號卷，下稱偵卷，第23至33、35至
    40、195至197頁；原審卷一第43至48頁，卷二第77至92頁；
    本院卷第60、153頁），核與證人江文彬之證述相符（見109
    年度他字第8348號卷，下稱他卷，第11至15、17至19、21至
    22頁；偵卷第185至187頁），並有自願受搜索同意書、臺北
    市政府警察局文山第二分局搜索扣押筆錄、扣押物品目錄表
    各2份（109年7月2日、109年7月3日）、扣案毒品照片、警
    方與被告(暱稱「可幫29」)之Grindr對話紀錄擷圖、江文彬
    (暱稱「在旅館~需要有人帶fun33」)與被告(暱稱「可幫29
    」)109年6月12日至15日之Grindr對話紀錄擷圖、Qtime複合
    式網咖109年6月12日2時19分、2時22分、5時30分、5時31分
    、6時16分，長虹大飯店109年6月12日5時33分、34分、5時5
    8分（均誤差6分鐘）之大廳、6樓之監視器影像，萬年大樓
    出口109年6月12日5時32分、西門日記旅館六福館109年6月1
    3日17時37分、6月15日18時44分之630室外面走廊（誤差2小
    時20分鐘）之監視器影像擷取照片在卷可稽（見偵卷第57、
    71至85、95至97、99至111、117至123、217頁）；且扣案如
    附表參所示之物，經鑑定結果含有第二級毒品甲基安非他命
    成分，有交通部民用航空局航空醫務中心109年7月22日航藥
    鑑字第0000000號毒品鑑定書在卷可參（見偵卷第219頁）。
    是上開補強證據，已足資擔保被告上開任意性自白與事實相
    符，堪予採信。
  ㈡又販賣毒品本屬政府嚴予查緝之不法行為，非可公然為之，
    販賣毒品罪更係重罪，設若無利可圖，衡情一般持有毒品者
    ，當不致輕易將持有毒品交付他人；況毒品價格不貲、物稀
    價昂，並無公定之價格，不論任何包裝，均可任意分裝增減
    分量，每次買賣價量，亦可能隨時依雙方間之關係深淺、資
    力、需求量及對行情之認知、來源是否充裕、查緝是否嚴緊
    ，購買者被查獲時供述購買對象之可能性風險之評估等，因
    而異其標準，並隨時機動調整，非可一概而論，是販賣之利
    得，除經坦承犯行或價量俱臻明確外，本難查得實情，惟販
    賣之人從價差或量差中牟利方式雖異，其營利之不法意圖則
    一。查被告為智識正常之成年人，其於原審審理中自陳：稀
    釋10ML、20ML的甲基安非他命溶液針筒，會分別使用0.2、0
    .4公克的甲基安非他命，是依比例秤重來做溶液等語（見原
    審卷二第88至89頁），參以證人江文彬向被告詢問甲基安非
    他命價格時，被告隨即回傳證人江文彬「1/3000、2/5000、
    3/7000」文字訊息，係除按甲基安非他命重量多寡訂定價格
    外，被告並因量大而調整價格等情，有證人江文彬與被告於
    109年6月13日之Grindr對話紀錄擷圖在卷可稽（見偵卷第10
    3頁）。且被告迭於警詢、偵訊、本院準備程序及審理時均
    坦承其確有販賣甲基安非他命予證人江文彬等語，已如前述
    ；再衡以毒品價格昂貴且不易取得，其販賣行為涉及重罪，
    並為治安機關所嚴加查緝，若販賣毒品之人無利可圖，應無
    冒著被查獲之風險而平白攜帶毒品往返送交他人、自曝於險
    之理，故販賣毒品之人有從中賺取價差或量差而牟利之意圖
    ，應屬合理認定。準此，足認被告為販賣毒品予證人江文彬
    之犯行時，主觀上確實存有以毒品交易從中牟取不法利益之
    營利犯意，至為灼然。
  ㈢綜上所述，本件事證明確，被告犯行堪予認定，應依法論科
    。
二、論罪科刑：
  ㈠按行為後法律有變更者，適用行為時之法律。但行為後之法
    律有利於行為人者，適用最有利於行為人之法律，刑法第2
    條第1項定有明文；而為「從舊從輕」之比較時，應就罪刑
    有關之共犯、未遂犯、想像競合犯、牽連犯、連續犯、結合
    犯，以及累犯加重、自首減輕暨其他法定加減原因（如身分
    加減）與加減例等一切情形，綜其全部罪刑之結果而為比較
    （最高法院95年度第8次刑事庭會議決議參照）。被告行為
    後，毒品危害防制條例第4條第2項、第17條第2項等規定，
    業於109年1月15日修正公布，自同年7月15日施行。修正前
    該條例第4條第2項規定：「製造、運輸、販賣第二級毒品者
    ，處無期徒刑或7年以上有期徒刑，得併科新臺幣1千萬元以
    下罰金。」修正後則規定：「製造、運輸、販賣第二級毒品
    者，處無期徒刑或10年以上有期徒刑，得併科新臺幣1千5百
    萬元以下罰金」，第17條第2項則由「犯第4條至第8條之罪
    於偵查及審判中均自白者，減輕其刑」，修正為「犯第4條
    至第8條之罪於偵查及歷次審判中均自白者，減輕其刑」，
    比較新舊法結果，適用修正前之規定，對被告較為有利，是
    依刑法第2條第1項前段規定，自應整體適用修正前之舊法論
    處。
  ㈡按甲基安非他命為毒品危害防制條例第2條第2項第2款所列管
    之第二級毒品，不得非法持有、販賣、幫助施用。核被告如
    附表肆編號一至三所為，均係犯修正前毒品危害防制條例第
    4條第2項之販賣第二級毒品罪及刑法第30條第1項前段、毒
    品危害防制條例第10條第2項之幫助施用第二級毒品罪，如
    附表肆編號四，係犯修正前毒品危害防制條例第4條第2項之
    販賣第二級毒品罪。又被告販賣、幫助施用第二級毒品甲基
    安非他命前、後，而持有該第二級毒品之低度行為，皆為販
    賣、幫助施用之高度行為所吸收，不另論罪。
  ㈢被告於如附表肆編號一至三所示時間、地點，同時販賣、幫
    助施用甲基安非他命，各係以同一犯罪意思，並其時間密接
    且在同一地點，各舉動局部重疊且獨立性極為薄弱，依一般
    社會通念難以強行分離，核屬一行為同時觸犯上開罪名，均
    為想像競合犯，應依刑法第55條規定，各從一重論以販賣第
    二級毒品罪。公訴意旨以被告如附表肆編號二所示販賣甲基
    安非他命後，再為江文彬以針筒注射甲基安非他命溶液之幫
    助施用行為，係另行起意，應予分論併罰等語，容有誤會，
    併此指明。
  ㈣被告所犯上開四罪，犯意各別，且行為互殊，應予分論併罰
    。
  ㈤被告於偵查及審判中均自白犯罪事實欄之各次販賣第二級毒
    品犯行，爰均依修正前毒品危害防制條例第17條第2項規定
    減輕其刑。
　㈥按想像競合犯係一行為觸犯數罪名，行為人犯罪行為侵害數
    法益皆成立犯罪，僅因法律規定從一重處斷科刑，而成為科
    刑一罪而已，自應對行為人所犯各罪均予適度評價，始能對
    法益之侵害為正當之維護。因此法院於決定想像競合犯之處
    斷刑時，雖以其中最重罪名之法定刑作為裁量之準據，惟具
    體形成宣告刑時，亦應將輕罪之刑罰合併評價。基此，除非
    輕罪中最輕本刑有較重於重罪之最輕本刑，而應適用刑法第
    55條但書規定重罪科刑之封鎖作用，須以輕罪之最輕本刑形
    成處斷刑之情形以外，則輕罪之減輕其刑事由若未形成處斷
    刑之外部性界限，自得將之移入刑法第57條或第59條之科刑
    審酌事項內，列為是否酌量從輕量刑之考量因子。是法院倘
    依刑法第57條規定裁量宣告刑輕重時，一併具體審酌輕罪部
    分之量刑事由，應認其評價即已完足，尚無過度評價或評價
    不足之偏失（最高法院109年度台上字第3936號判決意旨參
    照）。查被告如附表肆編號一至三交易情形欄所示之行為，
    尚有幫助施用甲基安非他命之犯行，合於刑法第30條第2項
    之減刑規定，惟如附表肆編號一至三各次所犯幫助施用第二
    級毒品行為屬想像競合犯其中之輕罪，揆諸上述說明，於量
    刑時，併予衡酌該部分減輕其刑事由，即認評價完足。
　㈦按毒品危害防制條例第17條第1項規定：「犯第4條至第8條、
    第10條或第11條之罪，供出毒品來源，因而查獲其他正犯或
    共犯者，減輕或免除其刑。」其立法意旨在於鼓勵被告具體
    提供其毒品上游，擴大追查毒品來源，俾有效斷絕毒品之供
    給，以杜絕毒品泛濫，祇須被告願意供出毒品來源之上手，
    因而查獲其他正犯或共犯者，即可邀減輕或免除其刑之寬典
    。所謂「供出毒品來源，因而查獲」，係指被告翔實供出毒
    品來源之具體事證，因而使有偵查（或調查）犯罪職權之公
    務員知悉而對之發動偵查（或調查），並因而查獲者而言。
    而其中所言「查獲」，除指查獲該其他正犯或共犯外，並兼
    及被告所指其毒品來源其事。故被告雖已供出毒品來源，仍
    須偵查機關因其供述而查獲其他正犯或共犯者，始應依該規
    定減輕或免除其刑，雖供出毒品來源，惟檢警機關並未因其
    供述而查獲，則法院未依上述規定減輕或免除其刑，於法尚
    無不合；又若雖供出毒品來源，但未查獲其他正犯或共犯，
    或於供出毒品來源之前，有偵查犯罪職權之公務員已知悉該
    正犯或共犯，自非經其供出毒品來源因而查獲，均無上開條
    項減輕或免除其刑之適用（最高法院99年度台上字第4785號
    、101年度台上字第4702號判決意旨參照）。又法院非屬偵
    查犯罪之機關，故不論被告在司法警察（官）調查、檢察官
    偵查或法院審判中供出毒品來源，事實審法院僅須於言詞辯
    論終結前，調查被告之供出行為，是否已因此使偵查機關破
    獲毒品來源，而符合減免其刑之規定，以資審認；倘無從期
    待偵查機關在法院辯論終結前因而破獲，事實審法院未依聲
    請或本於職權，就被告所指毒品來源自行追查其他正犯或共
    犯，仍不能即指有應於審判期日調查之證據而未予調查之違
    法（最高法院108年度台上字第2321號判決意旨參照）。被
    告雖供稱：劉重佑於109年6月7日逮捕時，劉重佑有將其在
    臺北市○○區○○街00○0號4樓租屋處內甲基安非他命轉讓給我
    云云（見偵卷第32至40頁，原審卷一第47頁），而認有供出
    其販賣毒品之上游為劉重佑。惟：
　⒈經函詢臺北市政府警察局文山第二分局是否因被告上開供述
    而查出毒品上游乙節，該局於110年2月1日以北市警文二分
    刑字第1103011016號函覆略以：本分局興隆派出所業於110
    年1月8日派員前往法務部○○○○○○○借詢嫌疑人劉重佑，惟劉
    重佑對於販賣、轉讓毒品等情矢口否認等語在案（見原審卷
    二第15頁）；並經證人劉重佑於原審審理中到庭否認轉讓甲
    基安非他命予被告，其證稱略以：我在臺北市○○○路0段00號
    9樓通緝到案時，被告有與我一起在場，我被查獲時也同時
    在我身上查到我所有的毒品，我的毒品都帶在身上，沒有另
    外放在安西街的租屋處，我有請被告幫我去安西街住處收拾
    東西，我姊姊也有去，所以沒有發生在我安西街租屋處取得
    10公克甲基安非他命1包的事情等語（見原審卷二第78至82
    頁）。況被告於原審審理中就自劉重佑之安西街租屋處取得
    甲基安非他命乙節，改稱：「（問：依你所述你用以販賣甲
    基安非他命是幫證人劉重佑整理安西街住處時，從該處取得
    的？）當時幫他整理房間時，毒品是放在忠孝西路16樓，我
    們是在19樓被抓，劉重佑是前一天把毒品放在朋友的日租旅
    館」、「（問：你先前在警詢時，表示毒品是在劉重佑安西
    街租屋處整理房間時取得，於本院110年1月20日審理程序中
    你表示毒品是在劉重佑租屋處衣櫃裡找到，為何與今日所述
    不同？）當時為了保護住16樓的朋友才這樣說，怕把他供出
    來，他也會有事情，而朋友現在沒有住在那邊，我只知道他
    叫作阿凱」云云（見原審卷二第89頁）。是以被告就自劉重
    佑受讓甲基安非他命之放置處，已有安西街租屋處及忠孝西
    路16樓二處不同地點，前後供述已有不一之處；並其所憑理
    由係為保護另一不詳友人「阿凱」，則其本案毒品來源究為
    劉重佑抑或「阿凱」，顯有疑義，且劉重佑於原審審理中否
    認轉讓甲基安非他命予被告，已徵被告所稱販賣毒品之上游
    為劉重佑一情，並非無疑。
　⒉又被告自陳：其所販賣甲基安非他命針劑係出售前才調製，
    而「呼的」是指甲基安非他命用水車烤的等語（見原審卷二
    第89至90頁）；但觀諸證人江文彬與被告間Grindr對話紀錄
    載有證人江文彬以「幫我帶一組呼的小的到家可以了」文字
    傳送被告，被告回以「我沒現貨」等語，有二人109年6月14
    日之Grindr對話紀錄擷圖在卷可稽（見偵卷第105頁），而
    表示其當時已無甲基安非他命。被告既稱其本案毒品上游為
    劉重佑，且係於109年6月7日在劉重佑安西街租屋處取得，
    又於出售甲基安非他命溶液前，方以溶液調製，卻於109年6
    月14日經證人江文彬詢問時，稱沒有甲基安非他命之現貨，
    顯見被告應有其他毒品來源，方得遂行如附表肆編號三至四
    之販賣甲基安非他命之犯行。
　⒊綜上，尚難遽認劉重佑為被告本案審理中所販賣毒品之上游
    ，且本案未因被告供述而查獲其他正犯或共犯，並因此破獲
    毒品來源。承此，本案既然尚未因被告供出毒品來源，而查
    獲其他正犯或共犯，自無毒品危害防制條例第17條第1項規
    定之適用。
　㈧按刑法第59條規定之酌量減輕其刑，必須犯罪另有特殊之原
    因與環境，在客觀上足以引起一般同情，認為即使予以宣告
    法定最低度刑，猶嫌過重者，始有其適用。此所謂法定最低
    度刑，固包括法定最低本刑；惟遇有其他法定減輕之事由者
    ，則應係指適用其他法定減輕事由減輕其刑後之最低度刑而
    言。倘被告別有法定減輕事由者，應先適用法定減輕事由減
    輕其刑後，猶認其犯罪之情狀顯可憫恕，即使科以該減輕後
    之最低度刑仍嫌過重者，始得適用刑法第59條規定酌量減輕
    其刑（最高法院100年度台上字第744號判決意旨參照）。查
    毒品犯罪已是當今各國亟欲遏止防阻之犯罪類型，被告無視
    政府反毒政策及宣導，知悉甲基安非他命係法律嚴格禁止販
    賣、持有之違禁物，而販賣毒品對社會治安之破壞及國人身
    心健康之戕害甚鉅，竟為賺取獲利而甘冒重典，販賣甲基安
    非他命，且於109年6月12日至同年月15日間即有四次犯行，
    甚且附表肆編號三之交易毒品重量約1公克、金額逾新臺幣
    （下同）3000元，其所為實足以破壞社會治安，並助長毒品
    流通；另衡以被告販賣第二級毒品之犯行，業經適用修正前
    毒品危害防制條例第17條第2項之減輕事由，已無科以最低
    度刑仍嫌過重之情形，且依被告之犯罪情狀，並無可憫恕之
    情形，且在客觀上不足以引起一般人同情，當無情輕法重之
    憾。被告之辯護人所述被告並無前科、有固定職業、所售毒
    品數量非多且金額不高、為警查獲後坦承犯行等，原屬刑法
    第57條所定科刑輕重標準應斟酌之範圍，單憑該等情狀，難
    認其犯罪有何特殊之原因與環境而顯可憫恕，尚無刑法第59
    條酌減其刑規定之適用餘地。是被告之辯護人上開主張，尚
    難遽採，併此敘明。
三、上訴駁回之理由：
　㈠原審詳為調查，認被告販賣第二級毒品犯行罪證明確，適用
    修正前毒品危害防制條例第4條第2項、第17條第2項、第18
    條第1項、第19條第1項、刑法第2條第1項前段、第11條、第
    30條第2項、第55條、第51條第5款、第38條第4項、第38條
    之1第1項、第3項等規定，並審酌毒品對個人及社會之危害
    至深且廣，被告漠視國家杜絕毒品犯罪之禁令與嚴刑，所為
    販賣第二級毒品之犯行，及如附表肆編號一至三交易情形欄
    所示幫助施用第二級毒品之犯行，均係助長施用毒品行為，
    並戕害國民身心健康，危害社會、國家健全發展，被告當受
    法之非難，惟念及被告犯後於偵查、本院準備程序及審理時
    均坦承犯行無訛，堪認犯後態度良好，併考量所販賣之毒品
    種類、數量、對價，兼衡其自述大學畢業之教育程度、從事
    三溫暖之櫃檯工作、父母需其扶養之家庭經濟與生活狀況，
    暨其動機、手段、素行等一切情狀，分別量處如附表壹「所
    犯之罪及宣告刑」欄所示之刑，併斟酌被告就事實欄及附表
    肆所示犯行之不法與罪責相類程度，各行為之態樣、手段、
    動機，及對其施以矯正之必要性，進而為整體非難之評價，
    定其應執行刑為有期徒刑4年2月。另說明：⒈未扣案如附表
    貳所示之手機，係被告販賣甲基安非他命所用之物，應依法
    宣告沒收，並於全部或一部不能沒收或不宜執行沒收時，追
    徵其價額；⒉被告取得如各該編號所示販賣毒品及如附表肆
    編號二交易情形欄所示幫助施用行為之款項共5,100元，為
    被告所有之犯罪所得，雖未扣案，仍應依法宣告沒收，併諭
    知於全部或一部不能沒收或不宜執行沒收時，追徵其價額；
    ⒊扣案如附表參所示之物，屬於第二級毒品之違禁物，不問
    屬於犯人與否，應依規定沒收銷燬（驗餘用罄部分，既已滅
    失，自無從諭知沒收銷燬），且上開毒品之外包裝袋均因殘
    留微量毒品而難以析離，應併予沒收銷燬等旨。經核原審之
    認定事實及適用法律均無違誤，量刑亦屬妥適，沒收部分亦
    無不當。
  ㈡被告上訴意旨主張：原審量刑過重，請求從輕量刑，並依毒
    品危害防制條例第17條第1項減輕其刑、依刑法第59條酌減
    其刑等語。惟本案無毒品危害防制條例第17條第1項、刑法
    第59條規定適用等情狀，業經本院審認如上，此部分上訴意
    旨自屬無據。另按刑之量定，本為法院得依職權自由裁量之
    事項，苟已審酌刑法第57條規定之事項，且於法定刑度之內
    予以量定，客觀上並無明顯濫權之情形者，即不容當事人憑
    其主觀意見，指摘其違法或失當。本案原審量刑時，已以行
    為人責任為基礎，就刑法第57條所定各款科刑輕重應審酌之
    事項（含幫助施用毒品罪之量刑審酌），業於理由欄內具體
    說明，如前所述，顯已斟酌刑法第57條各款事由併被告上訴
    意旨所陳之旨，且在法定刑度之內，於法並無不合。再者，
    參諸被告於本案各次行為態樣、動機大致相同，責任非難重
    複之程度顯然較高；暨刑事政策有意緩和有期徒刑合併執行
    造成之苛酷，刑之科處不僅在於懲罰犯罪行為，更重在矯治
    犯罪行為人、提升其規範意識、回復對法律規範之信賴與恪
    守等情，原審以被告所犯各罪之宣告刑為基礎，於刑法第51
    條第5款所定之外部性界限內，衡酌數罪併合處罰、限制加
    重刑罰之恤刑立法目的，綜合評價各罪類型、關係、法益侵
    害之整體效果，考量犯罪人個人特質，及以比例原則、平等
    原則、責罰相當原則、重複評價禁止原則為內涵之內部性界
    限，而定其應執行有期徒刑4年2月，此裁量權之行使並未逾
    法定刑範圍，且無違背制度目的或公平正義之情形，亦無違
    法可言。從而，被告提起上訴主張原審量刑過重，請求再予
    減輕，核無理由，應予駁回。
據上論斷，應依刑事訴訟法第368條，判決如主文。
本案經檢察官游忠霖提起公訴，檢察官孟玉梅到庭執行職務。
中　　華　　民　　國　　111 　年　　1 　　月　　25　　日
                  刑事第十五庭  審判長法　官  陳芃宇
                                      法　官  陳勇松
                                      法　官  陳俞伶
以上正本證明與原本無異。
如不服本判決，應於收受送達後20日內向本院提出上訴書狀，其
未敘述上訴之理由者並得於提起上訴後20日內向本院補提理由書
（均須按他造當事人之人數附繕本）「切勿逕送上級法院」。
                                      書記官  朱家麒
中　　華　　民　　國　　111 　年　　1 　　月　　26　　日
附錄：本案論罪科刑法條全文
修正前毒品危害防制條例第4條
製造、運輸、販賣第一級毒品者，處死刑或無期徒刑；處無期徒
刑者，得併科新臺幣2千萬元以下罰金。
製造、運輸、販賣第二級毒品者，處無期徒刑或7年以上有期徒
刑，得併科新臺幣1千萬元以下罰金。
製造、運輸、販賣第三級毒品者，處7年以上有期徒刑，得併科
新臺幣7百萬元以下罰金。製造、運輸、
販賣第四級毒品者，處5年以上12年以下有期徒刑，得併科新臺
幣3百萬元以下罰金。
製造、運輸、販賣專供製造或施用毒品之器具者，處1年以上7年
以下有期徒刑，得併科新臺幣1百萬元以下罰金。
前五項之未遂犯罰之。

毒品危害防制條例第10條
施用第一級毒品者，處6月以上5年以下有期徒刑。
施用第二級毒品者，處3年以下有期徒刑。
附表壹：
編號 對應本判決犯罪事實 所犯之罪及宣告刑 一 事實欄一及附表肆編號一 林宜德販賣第二級毒品，處有期徒刑參年陸月。 二 事實欄一及附表肆編號二 林宜德販賣第二級毒品，處有期徒刑參年捌月。 三 事實欄一及附表肆編號三 林宜德販賣第二級毒品，處有期徒刑參年柒月。 四 事實欄一及附表肆編號四 林宜德販賣第二級毒品，處有期徒刑參年柒月。 
附表貳：
物品名稱及數量 相關卷證出處 蘋果牌IPhoneXR手機壹支（銀色，IMEI：0000000000，含行動電話門號0000000000號SIM卡壹枚） 一、被告之供述（見本院卷一第45至46頁） 二、江文彬(暱稱「在旅館~需要有人帶fun33」)與被告(暱稱「可幫29」)109年6月12日至15日之Grindr對話紀錄擷圖（見偵卷第99至111頁） 
附表參：
物品名稱及數量 含有第二級毒品甲基安非他命成分之白色粉末壹袋（淨重零點肆肆陸零公克，取樣零點零零零貳公克，驗餘淨重零點肆肆伍捌公克，含無法完全析離之外包裝袋壹只） 
附表肆：
編號 時間 地點 交易情形 犯罪 所得 一 109年6月12日5時50分許 臺北市○○區○○街00號長虹飯店江文彬所住宿之613號房 江文彬於109年6月12日4時2分許起，以Grindr與林宜德聯絡，林宜德於左列時間、地點，以300元販賣含有甲基安非他命成分約10ML溶液之注射針筒1支並為其施打，且當場收取款項。 300元 二 109年6月13日19時5分許 臺北市○○區○○街0段00號西門日記旅店六福館江文彬所住宿之630號房 江文彬於109年6月13日12時48分許起，以Grindr與林宜德聯絡，林宜德於左列時間、地點，以3,000元販賣甲基安非他命約1公克，同時以300元為對價，為其將上開甲基安非他命製作溶液，且以針筒為其注射施用，並當場收取款項。 3,300元 三 109年6月15日1時50分許 臺北市○○區○○街0段00號西門日記旅店六福館江文彬所住宿之630號房 江文彬於109年6月14日0時22分許起，以Grindr與林宜德聯絡，林宜德於左列時間、地點，以600元販賣各含有甲基安非他命成分約10ML溶液之注射針筒2支，並為其施打其中1支，且當場收取款項。 600元 四 109年6月15日20時30分許 臺北市○○區○○街0段00號西門日記旅店六福館江文彬所住宿之630號房 江文彬於109年6月15日12時2分許起，以Grindr與林宜德聯絡，林宜德於左列時間、地點，以300元、600元販賣各含有甲基安非他命成分約10ML、20ML溶液之注射針筒2支，當場收取款項。 900元